【裁判字號】    95,上訴,1403
【裁判日期】    950517
【裁判案由】    毒品危害防制條例
【裁判全文】
臺灣高等法院刑事判決                95年度上訴字第1403號
上  訴  人
即  被  告  甲○○
上列上訴人因違反毒品危害防制條例案件，不服臺灣基隆地方法
院94年度訴字第1049號，中華民國95年3月16日第一審判決（起
訴案號：臺灣基隆地方法院檢察署94年度毒偵字第2423號、第29
37號），提起上訴，本院判決如下：
    主  文
上訴駁回。
    事實及理由
一、本案經本院審理結果，認第一審判決以上訴人即被告甲○○
    係犯毒品危害防制條例第十條第一項之施用第一級毒品罪及
    第十條第二項之施用第二級毒品罪。被告施用第一級毒品海
    洛因、第二級毒品安非他命前後持有第一級毒品海洛因、第
    二級毒品安非他命之低度行為，均應為施用毒品之高度行為
    所吸收，不另論罪。又被告先後多次施用第一、二級毒品之
    犯行，分別係時間緊接，犯罪構成要件相同，顯各係基於概
    括犯意反覆為之，應各依連續犯之規定論以一罪，並均加重
    其刑。至所犯上開二罪，犯意各別，犯罪施用方法不同，罪
    名互異，應予分論併罰。並審酌被告犯罪之動機、曾因施用
    毒品，經送觀察、勒戒，仍不知戒絕，再次犯  下本案，及
    其施用頻率，惟施用毒品犯行乃戕害自己身心健康，並未危
    及他人，暨其犯後坦承犯行、態度良好等一切情狀，判決「
    甲○○連續施用第一級毒品，處有期徒刑捌月；扣案第一級
    毒品海洛因包（驗餘淨重壹拾陸點貳肆公克）均沒收銷燬
    。又連續施用第二級毒品，處有期徒刑伍月；扣案第二級毒
    品安非他命大包貳拾貳小包（合計驗餘毛重壹佰貳拾點
    貳伍公克）均沒收銷燬。應執行有期徒刑壹年，扣案第一級
    毒品海洛因包（驗餘淨重壹拾陸點貳肆公克）、第二級毒
    品安非他命大包貳拾貳小包（合計驗餘毛重壹佰貳拾點
    貳伍公克）均沒收銷燬。」；認事用法及量刑均無不當，應
    予維持，並引用第一審判決書記載之事實、證據及理由（如
    附件原審判決書）。
二、本案事證已明，被告甲○○上訴意旨徒稱：原審量刑過重，
    請准給予易科罰金之機會；而指摘原判決不當，為無理由，
    應予駁回。
三、併辦部分（95年度毒偵字第583號），其行為時間與本案相
    隔幾近半年，顯係另行起意，無裁判上一罪關係，應退還檢
    察官依法處理。
據上論斷，應依刑事訴訟法第373條、第368條，判決如主文。
本案經檢察官許仲瑩到庭執行職務。
中    華    民    國    95    年    5     月    17    日
                  刑事第六庭    審判長法  官  林  堭  儀
                                      法  官  蔡  聰  明
                                      法  官  王  炳  梁
以上正本證明與原本無異。
施用第一級毒品部分，如不服本判決，應於收受送達後十日內向
本院提出上訴書狀，其未敘述上訴之理由者並得於提起上訴後十
日內向本院補提理由書（均須按他造當事人之人數附繕本）。
施用第二級毒品部分，不得上訴。
                                      書記官  潘  大  鵬
中    華    民    國    95    年    5     月    19    日
附錄：本案論罪科刑法條全文
毒品危害防制條例第10條：
施用第一級毒品者，處6月以上5年以下有期徒刑。
施用第二級毒品者，處3年以下有期徒刑。
毒品危害防制條例第18條第1項前段：
查獲之第一、二級毒品及專供製造或施用第一、二級毒品之器具
，不問屬於犯人與否，均沒收銷燬之；
附件：
臺灣基隆地方法院刑事判決              94年度訴字第1049號
公  訴  人    臺灣基隆地方法院檢察署檢察官
被      告    甲○○    女  32歲（民國○○年○月○日生）
                        身分證統一編號：Ｚ000000000號
                        籍設基隆市○○區○○路28之1號
                        現住基隆市○○○路166之10號4樓
上列被告因違反毒品危害防制條例案件，經檢察官提起公訴（九
十四年度毒偵字第二四二三號、第二九三七號），本院判決如下
：
    主  文
甲○○連續施用第一級毒品，處有期徒刑捌月；扣案第一級毒品
海洛因包（驗餘淨重壹拾陸點貳肆公克）均沒收銷燬。又連續
施用第二級毒品，處有期徒刑伍月；扣案第二級毒品安非他命
大包貳拾貳小包（合計驗餘毛重壹佰貳拾點貳伍公克）均沒收
銷燬。應執行有期徒刑壹年，扣案第一級毒品海洛因包（驗餘
淨重壹拾陸點貳肆公克）、第二級毒品安非他命大包貳拾貳小
包（合計驗餘毛重壹佰貳拾點貳伍公克）均沒收銷燬。
    事    實
一、甲○○前因施用毒品案件，經台灣基隆地方法院裁定送觀察
    、勒戒，於民國九十四年二月五日因無繼續施用傾向停止勒
    戒出所，詎仍不知戒絕，於前開觀察、勒戒執行完畢釋放後
    五年內，復分別基於概括之犯意，自九十四年四月中旬某日
    起，至同年十月廿五日止，在其基隆市○○區○○路廿八之
    一號住處及台北縣汐止市○○路租處等地，以注射及玻璃球
    燒烤方式，約每週二、三次，分別連續施用第一級毒品及第
    二級毒品多次。嗣先於九十四年九月五日下午十時五十分許
    ，經警持搜索票至基隆市○○○街五七之一號十樓租處搜索
    時，扣得其所有第一級毒品海洛因三包（驗餘淨重十六．二
    四公克）、第二級毒品安非他命三大包廿二小包（合計驗餘
    毛重一二三．二五公克）及供施用毒品所用之注射針筒四支
    、藥杓三支、電子磅秤二個及分裝袋八十四只。後於同年十
    月廿六日中午十二時許，在基隆市○○路卅號前，因涉販賣
    毒品當場拘捕，帶回採尿送驗查獲。
二、案經基隆市警察局第四分局及基隆市刑警大隊分別報請臺灣
    基隆地方法院檢察署檢察官偵查起訴。
    理    由
一、本件被告甲○○所犯非死刑、無期徒刑、最輕本刑為三年以
    上有期徒刑之罪，亦非高等法院管轄第一審案件，其於準備
    程序進行中，就被訴事實為有罪之陳述，經法官告知其簡式
    審判程序之旨，並聽取公訴人及被告之意見後，依刑事訴訟
    法第二百七十三條之一第一項之規定，經合議庭裁定由受命
    法官獨任進行簡式審判程序，合先敘明。
二、前揭事實業據被告於警、偵訊及本院調查、審理時供承施用
    海洛因及安非他命不諱，至被告嗣於本院陳稱先係分別施用
    第一、二級毒品，嗣改為摻雜混用云云，既與其於警、偵訊
    供承不符，顯係避重之詞，空言主張，要無足採，先此敘明
    。且其先後二次經警查獲採尿送台灣尖端先進生技醫藥股份
    有限公司檢驗結果，尿液均呈安非他命及嗎啡陽性，此有前
    開公司濫用藥物檢驗報告二件在卷可稽，核與被告自白相符
    ，此外，復有被告所有，經送法務部調查局鑑驗附有鑑定通
    知書之海洛因三包（驗餘淨重十六．二四公克）、經警局以
    初步檢驗包鑑驗附有初步檢驗單之安非他命三大包廿二小包
    （驗餘合計毛重一二三．二五公克）及供施用毒品所用之注
    射針筒四支、藥杓三支、電子磅秤二個及分裝袋八十四只。
    ０．二公克），扣案足資佐証，乃本案被告施用第一、二級
    毒品海洛因及安非他命之事証明確，犯行均堪認定。
三、核被告所為，係犯毒品危害防制條例第十條第一項之施用第
    一級毒品罪及第十條第二項之施用第二級毒品罪。被告施用
    第一級毒品海洛因、第二級毒品安非他命前後持有第一級毒
    品海洛因、第二級毒品安非他命之低度行為，均應為施用毒
    品之高度行為所吸收，不另論罪。又被告先後多次施用第一
    、二級毒品之犯行，分別係時間緊接，犯罪構成要件相同，
    顯各係基於概括犯意反覆為之，應各依連續犯之規定論以一
    罪，並均加重其刑。至所犯上開二罪，犯意各別，犯罪施用
    方法不同，罪名互異，應予分論併罰。爰審酌被告犯罪之動
    機、曾因施用毒品，經送觀察、勒戒，仍不知戒絕，再次犯
    下本案，及其施用頻率，惟施用毒品犯行乃戕害自己身心健
    康，並未危及他人，暨其犯後坦承犯行、態度良好等一切情
    狀，乃分別量處如主文之刑，並定其應執行刑，以資懲儆。
四、扣案第一級毒品海洛因三包（驗餘淨重十六．二四公克）、
    第二級毒品安非他命三大包廿二小包（合計驗餘毛重一二三
    ．二五公克），均屬違禁物，不問屬於犯人與否，併應依法
    宣告沒收銷燬之。另扣案注射針筒四支、藥杓三支、電子磅
    秤二個及分裝袋八十四只，雖均係被告所有，然因其已於本
    院為拋棄之意思表示，乃不另為沒收之諭知，附此敘明。
五、據上論斷，應依刑事訴訟法第第二百九十九條第一項前段，
    毒品危害防制條例第十條第一項、第二項、第十八條第一項
    前段，刑法第十一條前段、第五十六條、第五十一條第五款
    ，判決如主文。
本案經檢察官曾淑婷到庭執行職務。
中    華    民    國    95    年    3     月    16    日
                  刑事第五庭法  官  陳玉雲
以上正本證明與原本無異。
對於本件判決如有不服，應於收受送達後10日內，向本院提出上
訴書狀，上訴於臺灣高等法院，並按他造當事人之人數附具繕本
。
中    華    民    國    95    年    3     月    16    日
                            書記官  王毓嫻
附錄論罪法條
毒品危害防制條例第10條
施用第一級毒品者，處 6 月以上 5 年以下有期徒刑。
施用第二級毒品者，處 3 年以下有期徒刑。
毒品危害防制條例第18條第1項前段
查獲之第一、二級毒品及專供製造或施用第一、二級毒品之器具
，不問屬於犯人與否，均沒收銷燬之；


司法院資訊處製作；財團法人民間司法改革基金會備份。
